臺灣高等法院刑事裁定
111年度金上訴字第8號
上  訴  人  臺灣新北地方檢察署檢察官
上  訴  人  
即  被  告  彭一修





選任辯護人  薛智友律師
            潘宣頤律師
            許景翔律師
上列被告因違反證券交易法案件，本院裁定如下：
    主  文
彭一修自民國111年6月21日起限制出境、出海捌月。
    理  由
一、按被告犯罪嫌疑重大，而有下列各款情形之一者，必要時檢
    察官或法官得逕行限制出境、出海。但所犯係最重本刑為拘
    役或專科罰金之案件，不得逕行限制之：（一）無一定之住
    、居所者。（二）有相當理由足認有逃亡之虞者。（三）有
    相當理由足認有湮滅、偽造、變造證據或勾串共犯或證人之
    虞者；審判中限制出境、出海每次不得逾8月，犯最重本刑
    為有期徒刑10年以下之罪者，累計不得逾5年；其餘之罪，
    累計不得逾10年，刑事訴訟法第93條之2第1項、第93條之3
    第2項後段分別定有明文。　
二、經查：
　㈠上訴人即被告彭一修（下稱被告）因違反證券交易法案件，
    前經原審認犯罪嫌疑重大，且有事實足認有逃亡之虞及勾串
    共犯或證人之虞，並有羈押必要，而於民國109年12月1日予
    以羈押並禁止接見通信，後於110年2月19日認被告羈押原因
    仍存在，惟無羈押必要，准以新臺幣（下同）120萬元具保
    停止羈押，並自110年2月19日起限制出境、出海8月，又裁
    定被告自110年10月19日起延長限制出境、出海8月，有原審
    109年12月1日、110年2月19日訊問筆錄、被告具保責付辦理
    程序表、國庫存款收款書、原審法院110年10月8日裁定附卷
    可稽。又被告涉嫌違反證券交易法第20條第1項而犯同法第1
    71條第1項第1款之罪及刑法第339條第1項之詐欺取財罪，經
    原審以109年度金訴字第211、254號判決被告犯詐欺取財罪
    ，處有期徒刑3年10月；又犯詐欺取財罪，處有期徒刑3年6
    月；又犯詐欺取財罪，處有期徒刑2年6月；又共同犯詐欺取
    財罪，處有期徒刑3年，未扣案犯罪所得1,499萬4,750元沒
    收，於全部或一部不能沒收或不宜執行沒收時，追徵其價額
    。應執行有期徒刑8年6月。嗣檢察官及被告均不服提起上訴
    ，現由本院審理中，合先敘明。
  ㈡本院審核全案相關事證，並徵詢被告及選任辯護人之意見後
    ，認依據本案卷內各項證據，被告違反刑法第339條第1項詐
    欺取財罪4罪，業經原審判決有罪，其犯罪嫌疑實屬重大。
    又被告經原審判處應執行有期徒刑8年6月，刑度非輕，且尚
    待沒收、追徵之未扣案犯罪所得1,499萬4,750元，被告顯有
    因本案所獲，而具有足夠資力逃亡，參以被判重刑常伴有逃
    亡之高度可能，此乃趨吉避凶、脫免刑責、不甘受罰之基本
    人性，被告被原審判決處前揭重刑，逃匿境外規避審判及刑
    罰執行之可能性甚高，故本院認確有相當理由足認被告有逃
    亡之虞，復考量被告先前有串證之情形，業據證人鄭振生、
    吳靖為於偵查中證述明確（見109年度他字第966號卷二第15
    7頁反面，109年度偵字第25640號卷二第311頁），且就本件
    犯罪所得之去向與同案被告花明財供述差距甚大，有事實足
    認有勾串共犯或證人之虞，足認被告尚存有刑事訴訟法第93
    條之2第1項第2款、第3款之事由。再依比例原則衡酌被告倘
    出境後未再返回國內接受審判或執行，將嚴重損害國家追訴
    犯罪之公共利益，及限制出境、出海對被告個人居住及遷徙
    自由權之影響甚微，實未逾必要程度。綜合上情，本院認限
    制被告出境、出海之原因及必要性俱仍存在，爰裁定如主文
    所示。　　
　㈢至被告及其辯護人具狀稱被告有固定住居所，且有家室，法
    院傳訊均準時出庭應訊，並無逃亡之虞，無繼續限制出境、
    出海之必要云云。惟查，衡酌我國司法實務經驗，於偵、審
    程序遵期到庭，且國內尚有家人，並有固定住居所情況下，
    仍不顧國內事業、財產及親人而棄保潛逃出境，致案件無法
    續行或執行之情事，非無前例，是以尚難僅憑被告及其辯護
    人此部分主張，即遽認被告無逃亡之虞。
  ㈣綜上，爰裁定被告自111年6月21日起限制出境、出海8月。
三、據上論斷，應依刑事訴訟法第93條之2第1項第2款、第3款、
    第93條之3第2項後段，裁定如主文。
中　　華　　民　　國　　111 　年　　6 　　月　　21　　日
                  刑事第二十四庭審判長法  官　陳德民
                                      法　官　紀凱峰
                                      法　官　鄭富城
以上正本證明與原本無異。
如不服本裁定，應於收受送達後五日內向本院提出抗告狀。
                                      書記官  翁子婷
中　　華　　民　　國　　111 　年　　6 　　月　　21　　日